【裁判字號】    89,易,1430
【裁判日期】    890810
【裁判案由】    偽造文書
【裁判全文】
臺灣臺北地方法院刑事判決                        八十九年度易字第一四三○號
    公  訴  人  臺灣臺北地方法院檢察署檢察官
    被      告  甲○○
右列被告因偽造文書案件，經檢察官提起公訴（八十九年度偵字第九二三二號），本
院判決如左：
    主  文
甲○○共同行使偽造台北縣營業小客車駕駛人執業登記證，足以生損害於他人，累犯
，處有期徒刑參月。如易科罰金，以參佰元折算壹日。
扣案偽造之「甲○○」名義台北縣營業小客車駕駛人執業登記證壹枚沒收。
    事  實
一、甲○○前於民國（下同）八十二年間因妨害風化案件，經台灣板橋地方法院判處
    有期徒刑六月，於八十四年八月十四日執行完畢，詎仍不思悛悔，因認為按照正
    常程序考領營業小客車駕駛人執業登記證曠日費時，為圖早日取得前述證件，乃
    自中國時報分類廣告查知有人可代辦執業登記證，而於八十八年十二月三十日，
    以0000000000電話與不詳姓名年籍自稱「陳小姐」之人聯繫，明知上開自稱「陳
    小姐」者所製作之執業登記證並非真實，竟與之共同基於犯意之聯絡，由甲○○
    提供姓名及照片交由「陳小姐」所指派之快遞人員收取，陳小姐則據以偽造原係
    蕭世源所有證號100915號之執業登記證為甲○○名義，並將甲○○照片黏貼於上
    開偽造之執業登記證，再經由快遞人員向甲○○收取新台幣五千元之代價後交其
    收受，足以生損害於蕭世源及主管機關對營業小客車駕駛人管理之正確性。甲○
    ○明知上開執業登記證並非循合法管道所取得，仍自八十九年三月間起，將前開
    偽造之執業登記證置於其所駕駛之車牌號碼Ｃ八─六五七號營業用小客車右前方
    供己營業使用，嗣於八十九年五月三日上午十一時許，甲○○駕駛前開營業小客
    車行經台北市○○路與林森南路口時，為警臨檢查獲，並扣得偽造之「甲○○」
    執業登記證一張。
    理  由
一、訊據被告甲○○固坦承因使用偽造之執業登記證遭查獲，惟仍辯稱因上開執業登
    記證真偽難辨，伊因無法分辨真假，故持而使用云云。經查，被告於警訊時自承
    ：「（問：警方所查獲之偽造執業登記證來源如何請述之？）我所偽造登記證是
    於八十九年一月初看中國時報有代辦執業登記證，所以才與一名綽號『陳小姐』
    以電話聯絡他，他在用快遞收集我年齡資料然後寄送至我家中，我再以新台幣五
    千元整購買的，日期為八十九年一月三日寄送我家的。」（參酌八十九年五月三
    日警詢筆錄）；另被告於偵查中陳稱：「（問：有無報考執業登記？）沒有，因
    為要等很久。那個人跟我保證是真的。」、「（問：被移送偽造文書有何意見？
    ）我是用錢買的。」（參酌八十九年五月三日偵訊筆錄），「（問：為何假的營
    業登記證上有你姓名及照片？）我看報廣告打電話至0000000000，接聽之人自稱
    為「陳小姐」，他問我姓名並叫快遞向我收三張照片，此為八十八年十二月三十
    日之事，第二天他又叫快遞將此營業登記證交給我，我看它像真的就付了五千元
    。」（參酌八十九年五月二十三日偵訊筆錄）；另被告於本院審理時自承：「．
    ．．我知道正常程序是要到北平東路去辦，手續費幾百元，但要等一年排隊．．
    ．。」（參酌本院八十九年七月二十五日審判筆錄），依上載被告於警訊、偵查
    及本院審理中所述內容可知，被告明知依正常程序請領執業登記證必須耗費相當
    時日，且需檢附相關資料，渠於透過不詳姓名年籍自稱「陳小姐」人士辦理執業
    登記證時竟可於翌日即交件，若謂渠不知所取得之登記證為假，顯難令人置信！
    至所謂偽造之證件難以分辨真假，此為事理當然，蓋若上開偽造之證件肉眼即可
    辨其真偽，被告自不願支付五千元高價購買偽造手法拙劣之證件，被告明知渠係
    經由非正當管道取得證件，且該證件復在非正常效率下交付被告，被告辯稱渠主
    觀上不知所使用之執業登記證係偽造云云，顯係卸責之詞，委無足採。此外，本
    案偽造之執業登記證復經扣案可稽，事證明確，被告犯行洵堪認定。
二、核被告所為，係犯刑法第二百十六條、第二百十二條行使偽造證書罪，又被告與
    不詳姓名年籍綽號「陳小姐」者之間有犯意聯絡及行為分擔，為共同正犯。又被
    告於偽造證書後持以行使，其偽造之低度行為為行使之高度行為吸收，不另論罪
    。另被告甲○○前於八十二年間因妨害風化案件，經台灣板橋地方法院判處有期
    徒刑六月，於八十四年八月十四日執行完畢，此有台灣高等法院被告全國前案紀
    錄表及台灣高等法院檢察署刑案紀錄檢覆表在卷足憑，其於刑之執行完畢後五年
    內再犯本案有期徒刑以上刑之罪，為累犯，應依法加重其刑。爰審酌被告之素行
    、品行、犯罪之動機、目的、手段、所生危害及犯罪後之態度等一切情狀，量處
    如主文所示之刑，並諭知易科罰金之折算標準，以示懲儆。另扣案偽造之甲○○
    執業登記證一張為被告所有供犯罪使用之物，此經其自承在卷，爰依法併予宣告
    沒收，附此敘明。
據上論斷，應依刑事訴訟法第二百九十九條第一項前段、刑法第二十八條、第五十六
條、第二百十六條、第二百十二條、第四十一條、第四十七條、第三十八條第一項第
二款、罰金罰鍰提高標準條例第一條前段、第二條，判決如主文。
本案經檢察官陳進德到庭執行職務
中    華    民    國      八  十 九      年      八     月      十      日
                                      臺灣臺北地方法院刑事第九庭
                                          法  官  汪  漢  卿
右正本證明與原本無異。
如不服本判決，應於判決送達後十日內，向本院提出上訴狀。
                                          書記官  石  幸  代
中    華    民    國      八  十 九      年      八     月     十六     日


司法院資訊處製作；財團法人民間司法改革基金會備份。
